臺灣苗栗地方法院民事判決  
111年度訴字第367號
原      告  神將股份有限公司

法定代理人  盧文忠  
被      告  王順穎  



訴訟代理人  吳啟瑞律師
上列當事人間請求給付價金等事件，本院於民國111年12月8日言
詞辯論終結，判決如下：
    主  文
原告之訴及假執行之聲請均駁回。
訴訟費用由原告負擔。
    事實及理由
壹、程序部分
    按訴狀送達後，原告不得將原訴變更或追加他訴，但不甚礙
    被告之防禦及訴訟之終結者，不在此限（民事訴訟法第255 
    條第1項第7款）。原告原起訴主張被告自民國110年8月起將
    物品寄放於苗栗縣○○鎮○○街000○00號處，依民法第172、179
    條規定請求被告給付2個月倉儲費用新臺幣（下同）5萬元等
    語（本院卷第21頁），經本院曉諭原告應特定請求倉儲費用
    之時間後（本院卷第111至113頁），原告即於本院第一次言
    詞辯論期日前具狀表示上開主張係被告於110年間臨時委託
    原告運送球型倉暫放於原告倉庫內，依同法第547條、第546
    條第1項規定請求被告給付委任報酬5萬元等語（本院卷第11
    9頁），此部分核屬於本院言詞辯論前之訴之變更，審酌被
    告仍得答辯而為己防禦，且無礙於訴訟終結，依上開規定，
    原告此部分訴之變更應予准許。
貳、實體方面
一、原告主張：被告於110年10月6日以通訊軟體「微信」委託原
    告施作能量管6支，惟未提及報酬，原告並向被告表示施作
    後方得知悉報酬數額，其後被告於同年8月間以通訊軟體「L
    INE」（下稱「LINE」）請原告修改能量管，將被告提供之
    能量管切成16支，亦未提及報酬，嗣經原告向被告報價上開
    施作、修改能量管報酬為260,700元，被告亦承諾，爰依承
    攬關係請求被告給付報酬260,700元；又被告另於同年7月間
    以「LINE」臨時委託原告前往被告友人臺中后里住處載運球
    型倉暫放於原告倉庫，斯時未談及報酬，爰擇一依民法第54
    6條第1項、第547條規定，請求被告給付委任報酬5萬元等語
    。並減縮聲明：㈠被告應給付原告310,700元，及其中260,70
    0元自起訴狀繕本送達翌日即111年6月16日起、其中50,000
    元自民事準備書狀繕本送達翌日即111年10月20日起，均至
    清償日止，按週年利率5%計算之利息。㈡願供擔保，請准宣
    告假執行（原告另變更聲明請求被告給付20萬元部分，未繳
    納裁判費，由本院另以裁定駁回）。
二、被告則以：兩造係合作由原告製造、修改能量管管體，而被
    告提供獨有技術植入能量管作為出資，並由原告作為出名人
    向其他農民簽約經營事業，約定所得各半，而成立隱名合夥
    關係，兩造就製作、修改能量管並未成立承攬契約；又被告
    為將獨有技術作為出資，須將植入相關技術所須器具運至原
    告處，方能由被告將獨有技術植入能量管，原告將被告器具
    運送至原告處，係為經營自己事業之行為，兩造並未成立委
    任關係，從而原告自無從請求被告給付承攬、委任報酬等語
    ，資為抗辯。並聲明：㈠原告之訴及假執行聲請均駁回。㈡如
    受不利判決，願供擔保請准宣告免為假執行。
三、兩造協議簡化爭點如下（本院卷第146至147頁）：
  ㈠不爭執事項
  ⒈原告址設門牌號碼苗栗縣○○鎮○○路000○00號，而該建物係訴
    外人盧增興單獨所有（本院卷第15、75頁）。
  ⒉原告法定代理人盧文忠有分別於111年3月2日、17日以存證信
    函（後龍郵局存證號碼000020、000036）向被告表示：被告
    積欠其製造能量管之材料及工資款項共26萬元，被告應於文
    到10日內還款，且被告向其借廠房置放白米、燈具、能量屋
    ，被告應速將上開物品搬離，日後將收每個月25,000元之倉
    儲費用，直至被告付清能量管之款項為止（本院卷第37至39
    頁、第127至133頁），該等存證信函有經被告收受；另被告
    有委託律師於111年4月28日以存證信函（行政院郵局存證號
    碼000016號）向原告法定代理人盧文忠表示：通知於同年5
    月5日清點返還被告所有之白米、燈具、能量屋兩台、球形
    屋兩座等物品，該存證信函有經原告法定代理人盧文忠收受
    。
  ⒊本院卷第41至49頁、第123頁「LINE」對話記錄及被證1、2（
    本院卷第159至171頁）均係兩造所為對話。
  ㈡爭執事項
  ⒈兩造有無承攬製造、修改能量管之承攬契約？原告依承攬關
    係請求被告給付承攬報酬260,700元，有無理由？
  ⒉兩造有無球型倉運送之委任契約？原告擇一依民法第546條第
    1項、第547條規定，請求被告給付原告委任報酬5萬元，有
    無理由？
四、本院之判斷：
  ㈠爭點一：
  ⒈按當事人主張有利於己之事實者，就其事實有舉證之責任（
    民事訴訟法第277條本文）。則原告主張兩造具有施作、修
    改能量管之承攬關係乙情，既為被告所否認（本院卷第149
    至153頁），原告即應就該有利於己之事實，負舉證之責。
　⒉則原告雖提出記載「王順穎先生」能量管製造與各項管修改
    費用之單價分析表（本院卷第33頁）為證，然依不爭執事項
    ⒊，兩造所為「LINE」對話紀錄記載：「（被告）26萬元能
    量管工錢和材料明細能開出來嗎」、「（原告法定代理人）
    好的（並傳送上開單價分析表）」、「（被告）收到，我了
    解一下」（本院卷第123頁），足認被告僅係要求原告列出
    能量管之工錢、材料費用明細，並非要求原告計算施作、修
    改能量管之報酬；又被告抗辯兩造間係屬隱名合夥關係乙情
    ，既為原告所不爭執（本院卷第151至153頁、第213頁），
    故亦無法排除被告係為確認兩造間隱名合夥關係所製造、修
    改之能量管費用明細，方要求原告開立上開單價分析表，從
    而礙難僅憑該單價分析表，遽認兩造具有施作、修改能量管
    之承攬關係。又原告經本院整理爭點並曉諭為證據調查聲請
    後，表示無證據請求調查等語（本院卷第147、261頁），故
    依原告舉證，尚不足證明兩造具有施作、修改能量管之承攬
    關係，故原告依承攬關係請求被告給付報酬260,700元本息
    及為供擔保假執行之聲請，俱屬無據，均應駁回。
　㈡爭點二：
　　原告主張兩造具有委任運送球型倉之委任契約乙情，既為被
    告所否認（本院卷第154至155頁），原告亦應就該有利於己
    事實，負舉證之責。然原告就此並未提出證據證明（本院卷
    第117至133頁、第209至247頁），且經本院整理爭點並曉諭
    為證據調查聲請後，原告猶表示無證據請求調查等語（本院
    卷第147、261頁），足認原告未盡其舉證之責，故原告擇一
    依民法第546條第1項、第547條規定，請求被告給付原告委
    任報酬5萬元本息及為供擔保假執行之聲請，均屬無據，亦
    應駁回。　
五、本件事證已臻明確，兩造其餘攻擊防禦方法，經本院審酌後
    核於本判決結果不生影響，爰不逐一論述，併此敘明。
六、訴訟費用負擔之依據：民事訴訟法第78條。
中　　華　　民　　國　　111 　年　　12　　月　　9 　　日
                  民事第二庭  法  官  劉奕榔
以上正本係照原本作成。　　　　　　　　　
如對本判決上訴，須於判決送達後20日內向本院提出上訴狀（須
附繕本）。如委任律師提起上訴者，應一併繳納上訴審裁判費。
中　　華　　民　　國　　111 　年　　12　　月　　9 　　日
                              書記官    郭娜羽